# 没发票的固定资产怎么核算

提问人：makubex2020 时间：2020-12-11 08:52:00
由于公司以前不规范，有部分固定资产没有发票，账面也未入账（有些是老板个人出钱买的，未通过公司账户支付），但这部分固定资产又是公司生产经营所必须的。对于这些固定资产是否应该入账？如果要入账，怎么核算较为合适？

回答人：chenyiwei
最好的方法是合理确定最初取得日，并查阅到当初采购的合同、发票、付款凭证等，据此进行前期差错更正，将其追溯入账，并贷记资本公积，并追溯调整后续期间的折旧。
如果可以确定取得这些资产的时间，但无法直接确定当初的取得成本，则可以以当初的取得日为基准日，按重置成本法对其进行评估，以评估值作为入账价值并追溯调整。
如果该方法也不切实可行，则可能要考虑是否只能在当期更正（依据该资产在当期的资产基础法评估值入账，不调整以前年度）。